【裁判字號】    94,訴,4452
【裁判日期】    950227
【裁判案由】    毒品危害防制條例
【裁判全文】
臺灣高雄地方法院刑事判決              94年度訴字第4452號
公  訴  人  臺灣高雄地方法院檢察署檢察官
被      告  乙○○
上列被告因毒品危害防制條例案件，經檢察官提起公訴（94年度
毒偵字第9676號）及移送併辦（94年度毒偵字第9831號），本院
改依簡式審判程序審理，判決如下：
    主  文
乙○○連續施用第一級毒品，累犯，處有期徒刑捌月，扣案之第
一級毒品海洛因壹包（驗後淨重零點壹肆公克，空包裝重零點壹
捌公克）及殘留第一級毒品海洛因之注射針筒壹支，均沒收銷燬
之。
    事  實
一、乙○○前因毒品危害防制條例案件，經本院以93年度訴字第
    2703 號 判決，判處有期徒刑6 月確定，於民國94年7 月25
    日執行完畢。又曾因施用毒品案件，經本院以93年度毒聲字
    第138 號裁定送觀察、勒戒後，因無繼續施用毒品傾向釋放
    ，並經臺灣高雄地方法院檢察署檢察官於93年2 月6 日以93
    年度毒偵字第385 號為不起訴處分確定在案。詎其仍不知戒
    絕毒癮，明知海洛因業經公告列為毒品危害防制條例第2 條
    第2 項第1 款之第一級毒品，不得非法持有、施用，猶於前
    開觀察、勒戒執行完畢釋放後5 年內，基於施用第一級毒品
    海洛因之概括犯意，於94年11月17日凌晨零時50分許回溯24
    小時內之某時點，及於94年12月1 日下午5 時許回溯24小時
    內之某時點，在某不詳處所，以將第一級毒品海洛因加水置
    於針筒內注射手臂血管之方式，連續施用第一級毒品海洛因
    2 次。嗣於94年11月16日夜間10時50分許，乙○○行經高雄
    市○○區○○路與南台路口，因形跡可疑為警攔查，扣獲乙
    ○○所有、殘留第一級毒品海洛因之注射針筒1 支；另於94
    年12月1 日下午3 時35分許，乙○○行經高雄市新興區○○
    ○路與新田路口，因形跡可疑為警盤查，在其身上查獲預備
    供其施用之第一級毒品海洛因1 包（驗後淨重0.14公克，空
    包裝重0.18公克），因而知悉上情。
二、案經高雄市政府警察局移送臺灣高雄地方法院檢察署檢察官
    偵查起訴及移送併辦。
    理  由
一、按本件被告乙○○所犯係死刑、無期徒刑、最輕本刑為3 年
    以上有期徒刑以外之罪，其於準備程序就前揭被訴事實為有
    罪之陳述，經受命法官告知簡式審判程序之旨，並聽取其與
    公訴人之意見後，本院認無不得或不宜改依簡式審判程序進
    行之處，爰依刑事訴訟法第273 條之1 第1 項、第284 條之
    1 ，裁定本件由受命法官獨任進行簡式審判程序，合先敘明
    。
二、前揭犯罪事實，業據被告於本院審理中坦承不諱，且其前開
    2 次為警查獲後，採集尿液送檢之檢驗結果，均呈施用第一
    級毒品海洛因後所會產生之嗎啡陽性反應，有高雄市立凱旋
    醫院94年11月28日第A00000000 號、94年12月12日第A00000
    000 號濫用藥物尿液檢驗報告在卷可稽，而扣案之1 包物品
    ，經法務部調查局鑑驗結果，確係第一級毒品海洛因（驗後
    淨重0.14公克，空包裝重0.18公克），有該局調科壹字第22
    0022223 號鑑定通知書附卷可佐，另扣案之注射針筒1 支，
    經送高雄醫學大學附設中和紀念醫院鑑定結果，發現有第一
    級毒品海洛因成分，有該院95年1 月10日第9501-82 號檢驗
    報告在卷可參，則被告前開自白顯與事實相符，堪以採信。
    而被告前因施用毒品案件，經本院以93年度毒聲字第138 號
    裁定送觀察、勒戒後，因無繼續施用毒品傾向釋放，並經臺
    灣高雄地方法院檢察署檢察官於93年2 月6 日以93年度毒偵
    字第385 號為不起訴處分確定在案等情，有臺灣高雄地方法
    院檢察署刑案資料查註紀錄表及臺灣高等法院被告前案紀錄
    表在卷可憑。綜上所述，被告於觀察、勒戒執行完畢釋放後
    ，5 年內再犯施用第一級毒品海洛因之犯行至明，本件事證
    明確，被告犯行堪以認定。
三、按海洛因係毒品危害防制條例第2 條第2 項第1 款所稱之第
    一級毒品，故核被告所為，係犯該條例第10條第1 項之施用
    第一級毒品罪。被告持有第一級毒品海洛因後，進而施用，
    其持有之低度行為應為施用之高度行為所吸收，不另論罪。
    被告先後2 次施用第一級毒品海洛因犯行，時間緊接，犯罪
    構成要件相同，顯係基於概括犯意為之，應依連續犯之規定
    論以一罪，並加重其刑。併辦部分（即被告於94年12月1 日
    下午5 時許回溯24小時內之某時點，施用第一級毒品海洛因
    之犯行）既與起訴部分有連續犯之裁判上一罪關係，自為起
    訴效力所及，本院得併予審理，附此敘明。被告有如犯罪事
    實欄所載之上揭前科紀錄，有前開臺灣高等法院被告前案紀
    錄表及臺灣高雄地方法院檢察署被告之刑案資料查註紀錄表
    在卷可稽，其受有期徒刑執行完畢，5 年內再犯本件最重本
    刑為有期徒刑以上之罪，為累犯，應依刑法第47條規定加重
    其刑，並遞加重之。爰審酌被告經觀察、勒戒後，尚未能戒
    絕毒癮，足證前開保安處分措施實難矯治其惡性，惟念及其
    犯後坦承罪行，態度良好，而所犯係為自戕行為，尚未對他
    人造成實害等一切情狀，量處如主文所示之刑，以資懲儆。
    扣案之毒品確為第一級毒品海洛因之事實，業如前述，而因
    鑑定單位一般係以傾倒之方式，將包裝袋內之毒品倒出而與
    包裝袋分離而稱重，必要時，輔以刮杓刮取袋內毒品，然無
    論依何種方式分離，包裝袋內均有極微量之毒品殘留，業經
    法務部調查局以93年3 月19日調科壹字第09300113060 號函
    釋在案，此為本院職務上已知之事實，足認前開空包裝袋，
    其內含有極微量第一級毒品海洛因殘留而無法析離，應整體
    視為查獲之第一級毒品海洛因，依毒品危害防制條例第18條
    第1 項前段之規定，諭知沒收銷燬之；至於鑑識耗損之第一
    級毒品海洛因，既已滅失，爰不再行諭知沒收銷燬，併此敘
    明。又扣案之注射針筒1 支，含有第一級毒品海洛因成分之
    事實，亦如前述，其上既殘留第一級毒品海洛因殘渣，且如
    上所述，已與該等毒品殘渣無法分析剝離，爰依毒品危害防
    制條例第18條第1 項前段規定，與毒品殘渣一併宣告沒收銷
    燬之。
據上論斷，應依刑事訴訟法第273 條之1 第1 項、第284 條之1
、第299 條第1 項前段，毒品危害防制條例第10條第1 項、第18
條第1 項前段，刑法第11條、第56條、第47條，判決如主文。
本案經檢察官甲○○到庭執行職務。
中    華    民    國    95    年    2     月    27    日
                  刑事第五庭    法  官 陳君杰
以上正本證明與原本無異。
如不服本判決，應於判決送達後10日內，向本院提出上訴狀。
中    華    民    國    95    年    2     月    27    日
                                書記官 陳昱良
附錄本判決論罪科刑法條全文：
毒品危害防制條例第10條第1 項
施用第一級毒品者，處6 月以上5 年以下有期徒刑。


司法院資訊處製作；財團法人民間司法改革基金會備份。
